【裁判字號】    96,簡上,541
【裁判日期】    970129
【裁判案由】    毀損
【裁判全文】
臺灣桃園地方法院刑事判決             96年度簡上字第541號
上  訴  人
即  被  告  甲○○
上列被告因毀損案件，不服中華民國96年8 月29日本院96年度壢
簡字第1840號第1 審刑事簡易判決（聲請簡易判決處刑案號：96
年度調偵字第173 號），提起上訴，本院管轄之第2 審合議庭判
決如下：
    主  文
原判決撤銷。
甲○○損壞他人之圍牆，足以生損害於他人，處拘役肆拾日，如
易科罰金，以新臺幣壹仟元折算壹日，減為拘役貳拾日，如易科
罰金，以新臺幣壹仟元折算壹日。緩刑貳年。
    事  實
一、甲○○與乙○○為六親等之堂兄弟，甲○○因對於乙○○所
    有坐落於桃園縣中壢市○○路二十八號後方之土地產權有爭
    執，竟基於毀損他人圍牆之犯意，於民國九十五年七月十八
    日下午三時許，在桃園縣中壢市○○路二十八號房屋後方，
    以腳踢之方式，將乙○○所有甫砌妥之圍牆予以損壞，致令
    不堪使用，足以生損害於乙○○。
二、案經乙○○訴由桃園縣政府警察局中壢分局報請臺灣桃園地
    方法院檢察署檢察官偵查後聲請以簡易判決處刑。
    理  由
一、按被告以外之人於審判外之言詞或書面陳述，除法律有規定
    者外，不得作為證據，刑事訴訟法第一百五十九條第一項固
    定有明文。惟被告以外之人於審判外之陳述，雖不符同法第
    一百五十九條之一至之四之規定，而經當事人於審判程序同
    意作為證據，法院審酌該言詞陳述或書面陳述作成時之情況
    ，認為適當者，亦得為證據。又當事人、代理人或辯護人於
    法院調查證據時，知有第一百五十九條第一項不得為證據之
    情形，而未於言詞辯論終結前聲明異議者，視為有前項之同
    意，此亦據同法第一百五十九條之五規定甚明。查本件證人
    即告訴人乙○○於警詢時之陳述，係被告以外之人在審判外
    之陳述而屬傳聞證據，且不符刑事訴訟法第一百五十九條之
    三之規定，惟檢察官、被告就上開審判外之陳述，迄於本院
    言詞辯論終結前均未聲明異議，而本院審酌證人乙○○於陳
    述作成時之情況，核無違法取證之瑕疵，亦認為以之作為證
    據為適當，依上開規定，上開證人前述審判外之陳述，自得
    採為證據。
二、又證人乙○○及曾敏男（桃園縣中壢地政事務所測量員）於
    檢察官訊問時所為之陳述，亦屬被告以外之人於審判外所為
    之陳述，為傳聞證據，惟現階段刑事訴訟法規定檢察官代表
    國家偵查犯罪、實施公訴，依法有訊問被告、證人及鑑定人
    之權，證人、鑑定人且須具結，而實務運作時，檢察官偵查
    中向被告以外之人所取得之陳述，原則上均能遵守法律規定
    ，不致違法取供，是以，刑事訴訟法於九十二年二月六日修
    正時，即為兼顧理論與實務，以該法第一百五十九條之一第
    二項規定，除顯有不可信之情況者外，得為證據（刑事訴訟
    法第一百五十九條之一之立法理由）。本件證人乙○○、曾
    敏男於檢察官訊問時經具結後所為之陳述，既非檢察官非法
    取供而得，且證人乙○○及曾敏男所為之證述，尚無顯不可
    信之情況，應認其等於檢察官訊問時經具結所為之證述，得
    作為證據。
三、上揭犯罪事實，業據被告甲○○於本院審理時坦承不諱，經
    核與證人即告訴人乙○○於警詢時證述及檢察官訊問時具結
    證述之情節相符，且有現場照片四紙在卷可按。參以證人曾
    敏男於檢察官訊問具結證稱：於九十三年九月三日、同年十
    月十五日及九十五年九月十四日曾至現場鑑界，可以確定告
    訴人乙○○之圍牆係建在其所有之土地上等語詳實，是被告
    於偵查時辯稱伊因該土地產權有爭執，始毀損告訴人所有之
    圍牆云云，顯不足採。此外，復有檢察官前往現場履勘時製
    作之勘驗筆錄一份及勘驗時所拍攝之照片十一幀在卷可稽，
    被告犯行洵堪認定。
四、核被告所為，係犯刑法第三百五十四條之毀損罪。原審認本
    件被告事證明確，予以論罪科刑，固非無見。惟查，原判決
    主文既諭知被告減刑，然理由卻未說明減刑之依據，據上論
    斷欄亦未引用中華民國九十六年罪犯減刑條例之相關規定，
    自有未洽。被告上訴否認犯行，雖無理由，然原判決既有前
    揭可議之處，即不得維持，自應由本院原判決撤銷改判。爰
    審酌被告之素行、犯罪動機、目的、手段、所生之危害及犯
    後之態度等一切情狀，量處如主文第二項所示之刑，並諭知
    易科罰金之折算標準，以示懲儆。按中華民國九十六年罪犯
    減刑條例業經立法院三讀通過，總統公布，並定於九十六年
    七月十六日施行，本件被告所犯刑法第三百五十四條之毀損
    罪，犯罪時間在九十六年四月二十四日以前，且非同條例第
    三條所列舉不予減刑之罪名，自應依同條例第二條第一項第
    三款之規定，就被告前揭所宣告之刑度，減刑二分之一，及
    諭知易科罰金之折算標準。末查被告前未曾因故意犯罪受有
    期徒刑以上刑之宣告，此有臺灣高等法院被告前案紀錄表在
    卷可按，因一時失慮，偶罹刑典，事後已依告訴人之請求重
    新砌妥圍牆，告訴人亦陳明願與被告和解等情在卷（見本院
    卷第二八頁），足見其經此刑之宣告後，應知警惕而無再犯
    之虞，本院因認前開所宣告之刑以暫不執行其刑為當，爰宣
    告緩刑二年，用啟自新。
據上論斷，應依刑事訴訟法第四百五十五條之一第三項、第三百
六十九條第一項前段、第三百六十四條、第二百九十九條第一項
前段，刑法第三百五十四條、第四十一條第一項前段、第七十四
條第一項第一款，刑法施行法第一條之一第一項、第二項前段，
中華民國九十六年罪犯減刑條例第二條第一項第三款、第七條、
第九條，判決如主文。
本案經檢察官林清安到庭執行職務。
中    華    民    國    97    年    1     月    29    日
                  刑事第八庭  審判長法  官  邱滋杉
                                    法  官  陳彥宏
                                    法  官  吳為平
以上正本證明與原本無異。
不得上訴。
                                    書記官  江惠婷
中    華    民    國    97    年    2     月    1     日
附錄論罪科刑法條：
刑法第354條
毀棄、損壞前二條以外之他人之物或致令不堪用，足以生損害於
公眾或他人者，處2 年以下有期徒刑、拘役或5 百元以下罰金。


司法院資訊處製作；財團法人民間司法改革基金會備份。
